臺灣高等法院臺中分院刑事判決　　　　　　　民國九十四年度上易字第五五五號
　　上　訴　人　臺灣臺中地方法院檢察署檢察官
　　被　　　告　乙○○　女四十.
右上訴人因被告恐嚇案件，不服臺灣台中地方法院中華民國九十四年三月十五日第一
審判決（民國九十四年度易字第一一八號，起訴案號：臺灣台中地方法院檢察署民國
九十三年度偵字第二一七八○號），提起上訴，本院判決如左：
    主      文
原判決撤銷。
乙○○以加害身體之事，恐嚇他人致生危害於安全，處罰金仟元，如易服勞役以
佰元折算壹日。緩刑貳年。
    事      實
一、乙○○與丙○○係鄰居，雙方平日因房屋修繕問題屢生口角，引致乙○○之不滿
    ，竟於民國（下同）九十三年十一月十七日下午一時許，酒後不分青紅皂白前往
    台中市○區○○里○○街六六巷五號四樓丙○○所經營化妝品批發店公眾得出入
    之場所，對店內負責人丙○○口出台語穢言：「幹×娘、啥小」（公然侮辱部分
    未據告訴），當場並對丙○○恫稱：有膽子的話去報警，你的小孩不要出來，否
    則碰到的話，試試看等語，以加害身體之事項恐嚇丙○○，致丙○○因之心生畏
    懼；足以生危害於丙○○之安全。
二、案經丙○○訴由台中市警察局第一分局報請原審法院檢察署檢察官偵查起訴。
    理      由
一、訊之被告乙○○矢口否認有出言恐嚇丙○○情事，辯稱：伊僅與丙○○理論房屋
    修繕引致影響伊生活居問題，並無出言恐嚇云云；惟查被告乙○○於右揭時、地
    出言恐嚇告訴人丙○○一事，業據告訴人丙○○於警詢及偵查中指訴綦詳，復經
    目擊證人李建豐到庭結證稱，確有當場聽到被告乙○○以上開恐嚇之言語出言恫
    嚇丙○○（見一審卷第六十五頁），是被告乙○○空口否認，顯係卸責飾詞，不
    足採信，被告乙○○恐嚇妨害安全犯行堪以認定，應予依法論科。
二、核被告乙○○所為，係犯刑法第三百零五條之恐嚇危害安全罪原判決為無罪之判
    決，容有未洽，檢察官上訴意旨，指摘及此，為有理由，應由本院將原判決撤銷
    ，爰審酌被告徒因細故與告訴人有嫌隙暨其犯後態度等情，科處如主文第二項所
    示之刑，及諭知易服勞役折算之標準，示懲。本院查被告未曾受有期徒刑以上刑
    之宣告，有台灣高等法院被告前案紀錄表為憑，其經此刑之宣告應知所警惕，無
    再犯之虞，認其所宣告之刑，以暫不執行刑為適當，爰為緩刑貳年之宣告，俾啟
    自新。
三、據上論斷，應依刑事訴訟法第三百六十九條第一項前段、第三百六十四條、第二
    百九十九條第一項前段，刑法第三百零五條，第四十二條第二項，第七十四條第
    一款，罰金罰鍰提高標準條例第一條前段、第二條，判決如主文。
本案經檢察官甲○○到庭執行職務。
中      華      民      國      九十四  年      六      月      八      日
                                臺灣高等法院臺中分院刑事第六庭
                                      審判長法  官  李  文  雄
                                            法　官　劉　連　星
                                            法  官　陳　嘉　雄
右正本證明與原本無異。
不得上訴。                                  書記官  陳  信  和
中      華      民      國      九十四  年      六      月      九      日
                                                                        Ａ
